臺灣桃園地方法院刑事判決　　　　　　　　　　　　九十二年度易字第一四二四號
　　公　訴　人　臺灣桃園地方法院檢察署檢察官
　　被　　　告　甲○○
右列被告因違反商標法案件，經檢察官提起公訴（九十二年度偵字第一五八八一號）
，本院判決如左：
    主  文
甲○○明知為未得商標權人同意，於同一商品，使用相同之註冊商標商品而意圖販賣
而輸入，處有期徒刑陸月，如易科罰金以佰元折算壹日。扣案如附表所示之仿冒商
標圖樣商品，均沒收之。
    事  實
一、甲○○係址設屏東縣潮州鎮○○里○○路二０之五號之高爾企業社負責人，經營
    高爾夫球具代工等業務，前於民國八十九年間因違反商標法案件，經臺灣屏東地
    方法院判處有期徒刑四月，提起上訴後，經臺灣高等法院高雄分院撤銷原判決改
    判處有期徒刑三月，緩刑三年確定，詎仍不知悔改，於緩刑期間內，明知「ＭＩ
    ＺＵＮＯ」之商標圖樣，係日商美津濃股份有限公司（下稱美津濃公司）向經濟
    部智慧財產局（前中央標準局）申請註冊於棒球、籃球、足球、網球、桌球、羽
    毛球、高爾夫球、各種運動器材、遊戲器具、兒童玩具、溜冰鞋等及其他應屬於
    本類之一切商品，專用期間自民國七十年六月十六日起至一００年六月十五日止
    ，而該商標名稱、圖樣，均在國際間行銷多年，已為相關大眾所共知之商標圖樣
    ，未經該公司之同意或授權，不得擅自使用，竟未得商標權人美津濃公司之同意
    ，於九十二年六月間某日向中國上泰公司訂購如附表所示之仿冒商品，由上泰公
    司委託聯達國際速運公司（下稱聯達公司）將該商品經由香港輸入國內，並由聯
    達公司委託永欣航空貨運承攬有限公司（下稱永欣公司）於附表所示仿冒商品輸
    入國內後運交甲○○，並委託永欣報關行代為報關，意圖販賣而輸入上開仿冒商
    品，嗣於九十二年六月二十七日零時四十分許，附表所示之仿冒商品於中正機場
    貨運站華儲進口快遞專區，為內政部警政署航空警察局安檢人員發覺異常，經會
    同財政部臺北關稅局及永欣報關行職員簡浩澤當場拆驗，而查獲如附表所示之仿
    冒商品，始知上情。
二、案經內政部警政署航空警察局移送臺灣桃園地方法院檢察署檢察官偵查起訴。
    理  由
一、訊據被告甲○○矢口否認有何公訴人所指違反商標法之犯行，辯稱：伊之前曾委
    託朋友乙○○從中國大陸寄東西回來，故快遞公司有伊的住址等資料，扣案之仿
    冒商品不是伊輸入的，是臺灣的梁有翔將東西交給大陸的快遞公司職員吳明練，
    是吳明練把地址寫錯云云，惟查：
（一）被告為高爾企業社之負責人，經營高爾夫球具代工等業務，及「ＭＩＺＵＮＯ
      」之商標圖樣，係美津濃公司向經濟部智慧財產局（前中央標準局）申請註冊
      於棒球、籃球、足球、網球、桌球、羽毛球、高爾夫球、各種運動器材、遊戲
      器具、兒童玩具、溜冰鞋等及其他應屬於本類之一切商品，專用期間自七十年
      六月十六日起至一００年六月十五日止，目前仍在專用期間等情，為被告所不
      否認，並有卷附經濟部中央標準局商標註冊證、屏東縣政府九十一年十一月十
      二日九一屏府建工字第０一八一九九九號函、屏東縣政府營利事業登記證可稽
      ；又扣案之附表所示商品確係屬於仿冒美津濃公司所有「ＭＩＺＵＮＯ」商標
      圖樣之仿冒商品之事實，業經美津濃公司委託在中華民國智慧財產權侵害案件
      之代理人即長江國際專利商標事務所於九十二年六月三十日實施專業鑑定，鑑
      定結果認：「貨品上之『Ｍ  Ｌｏｇｏ』『Ｍｉｚｕｎｏ』商標構圖與真品不
      同；球桿型號字體及球頭套上下之商標距離與真品不同；材質不同；該貨品為
      Ｍａｄｅ  ｉｎ  Ｃｈｉｎａ非來自原廠及授權廠商」，此有長江國際專利商
      標事務所出具之鑑定報告書及照片四幀附卷可稽（見偵查卷第二六頁、第三七
      頁），且被告對於上開商品確屬仿冒商品並未爭執，堪認附表所示之物品係屬
      仿冒物品，要屬無疑，合先敘明。
（二）又上開仿冒商品係被告向中國上泰公司購買，由上泰公司委託聯達公司將該商
      品經由香港輸入國內，並由聯達公司委託永欣公司於該仿冒商品輸入國內後準
      備運交被告之事實，業據證人丙○○即永欣公司關務部經理於檢察官偵訊時證
      稱：「（被告甲○○有貨物寄送達？）有。約有十多次．．．這次被查扣之物
      品，我打電話給他，他有承認貨是他的，但我們要求委任書時，他沒有給」等
      語（見偵查卷第四三頁反面）明確，並有進口快遞貨物簡易申報單、聯達國際
      速運公司運送單（見偵查卷第二０頁）、公務電話紀錄及中華電信股份有限公
      司檢送「0000000000」行動電話通聯紀錄附卷可證，而上開行動電
      話確為被告租用之電話號碼，亦經被告於本院調查時供稱無訛（見本院卷一第
      一九頁），復有行動電話呼叫器線上查詢作業表在卷可證，足見證人丙○○確
      曾於該仿冒商品遭查獲後，依據該運送單所載之電話與被告聯絡。且訊據被告
      亦不否認之前曾收受聯達公司委託包括永欣等國內快遞公司所運送之高爾夫球
      桿零件、球袋等物件，並由其本人或其員工「黃錦月」親自簽收之事實，此有
      聯達國際速運公司運送單、大榮、來來航空陸運快遞簽收單等附卷可證（見偵
      查卷第二三頁至第二五頁），細稽該運送單上收件人姓名係「甲○○」或「管
      再煥」（應係管在煥之誤繕）；公司名稱為「鴻定企業有限公司」；住址為「
      屏東縣潮州鎮○○里○○路十九號；聯絡電話為「0000000000」，
      此與本件查獲仿冒商品之運送單上之記載並無不同，而上開住址為被告先前之
      通訊地址，與被告目前之住址為同路十五號，僅差距四號而已乙節，亦經被告
      於本院調查時供稱無訛（見本院卷一第一九頁）。另被告原係在「管在煥」之
      公司工作，管在煥全家移民菲律賓居住已五、六年等情，業據被告於警詢時供
      陳在卷，並有旅客入出境紀錄查詢表可按（見偵查卷第三六頁），可見「管在
      煥」應不可能輸入該仿冒商品，雖該運送單收件人係記載「鴻定企業有限公司
      」之名義，然該公司總經理陳明慶於警詢時證稱：並未輸入該仿冒商品，對於
      何以遭冒用公司名義輸入該仿冒商品並不知情等語（見偵查卷第九頁反面、第
      一０頁正面）明確。是綜核上情可知，若扣案之仿冒商品非被告所輸入，何以
      該運送單之住址為被告先前之通訊住址及聯絡之電話為被告租用之行動電話，
      均與之前被告向上泰公司訂貨運送記載之住址及聯絡電話相同？又之前以收件
      人「鴻定企業有限公司」之名義之運送單，何以被告並無異議地亦予以收受？
      另參以扣案之仿冒商品均為高爾夫球桿零件及球袋，與被告負責經營之高爾企
      業社營業項目：運動器材零售業相同等情觀之，又被告不敢以本人之名義輸入
      該仿冒商品，而偽以他人之名義為訂貨人，均堪以認定被告明知所輸入之商品
      為仿冒他人商標之商品，仍意圖販賣而自中國輸入上開仿冒商品至國內之事實
      ，是被告辯稱係快遞公司職員吳明練將住址寫錯云云，要屬事後卸責之詞，不
      足採信。
（三）至被告辯稱：扣案之仿冒商品係梁有翔交給中國的快遞公司職員吳明練，因吳
      明練把地址寫錯，並聲請傳喚證人乙○○云云，雖證人乙○○於本院審理時證
      稱：「因為我長時間在大陸，這批貨據了解，就是我在大陸與出貨公司聯繫，
      出貨公司的實際名稱我不知道，承辦人員叫呂明練（看起來大約二十幾歲，實
      際年齡我不知道。身高大約一七○公分，皮膚是黑的，短髮、臉瘦長，身體沒
      有其他特徵）那批貨是大陸的貨，實際內容全部都是由呂明練所填寫，呂明練
      是大陸福建人，大陸這家貨運公司手上有很多台商的資料，他寄貨的時候我沒
      有看到，所有的事情都是呂明練告訴我的．．．」云云（見本院九十三年一月
      八日審判筆錄第五頁），然證人乙○○上開證述均係經由吳明練之轉述，並非
      其親自見聞所為之證述，是其證稱扣案之仿冒商品非被告所輸入云云，核屬傳
      聞證據，並無證據能力，自無法以證人乙○○之上開證述為被告有利之證據，
      且吳明練為中國大陸人，其年籍住址等資料均不詳，本院無從傳喚其到庭作證
      ，又被告上開辯解亦均係其片面之詞，且與前開本院調查所得之證據均有所不
      符，自難採信。是本件事證明確，被告上開犯行堪以認定，應依法論科。
二、查被告甲○○行為後，商標法業於九十二年五月二十八日修正公布，並於同年十
    一月二十八日正式施行，該法原於第六十三條、第六十二條第一款規定：明知為
    意圖欺騙他人，於同一商品或類似商品，使用相同或近似於他人註冊商標之圖樣
    商品而意圖販賣而輸入者，法定刑為一年以下有期徒刑、拘役或科或併科新臺幣
    五萬元以下罰金；惟於修法後，則改於第八十二條、第八十一條第一款規定：明
    知為未得商標權人或團體商標權人同意，於同一商品或服務，使用相同之註冊商
    標商品或團體商標商品而意圖販賣而輸入者，法定刑為一年以下有期徒刑、拘役
    或科或併科新臺幣五萬元以下罰金。又上開法條文字固有若干修改，但均屬被告
    所為之該當構成要件，自有比較新、舊法之問題。經比較新、舊法結果，因法定
    刑度並無不同，自應適用裁判時之法律即修正後之現行商標法規定。故核被告所
    為，係犯商標法第八十二條、第八十一條第一款之「明知為未得商標權人同意，
    於同一商品，使用相同之註冊商標之商品而意圖販賣而輸入」罪。爰審酌被告前
    曾因違反商標法案件，經法院判處有期徒刑三月並予緩刑在案（見卷附臺灣高等
    法院被告全國前案紀錄表），於緩刑期間內仍不知悔悟，再行意圖販賣輸入仿冒
    商品，對我國保護智慧財產權之形象所生危害甚鉅，輸入之仿冒品數量及犯罪後
    否認犯行，毫無悔意等一切情狀，量處如主文所示之刑，並諭知易科罰金之折算
    標準，雖公訴人具體求刑有期徒刑七月，然本件查獲之仿冒商品數量僅有一百多
    件，數量尚非龐大，公訴人上開求刑尚嫌過重，附此敘明。又扣案如附表所示之
    仿冒物品，皆為被告意圖販賣而輸入之仿冒商品，應依修正後之商標法第八十三
    條之規定宣告沒收之。
據上論斷，依刑事訴訟法第二百九十九條第一項前段，修正後商標法第八十二條、第
八十三條，刑法第十一條前段、第二條第一項前段、第四十一條第一項前段，罰金罰
鍰提高標準條例第二條，判決如主文。
本案經檢察官到陳美華到庭執行職務。
中        華        民        國     九十三    年     一   月   二十九  日
                                  臺灣桃園地方法院刑事第二庭
                                      審判長法  官 徐培元
                                            法  官 林晏鵬
                                            法  官 許乃文
右正本證明與原本無異。
如不服本判決，應於判決送達後十日內向本院提出上訴狀( 應附繕本 )，上訴於
臺灣高等法院。
                                            書記官 陳慧玲
中        華        民        國     九十三    年     一    月  二十九  日
附錄本案論罪科刑法條全文：
修正後商標法第八十二條。
商標法第八十二條
明知為前條商品而販賣、意圖販賣而陳列、輸出或輸入者，處一年以下有
期徒刑、拘役或科或併科新臺幣五萬元以下罰金。
附表：
┌──┬────────┬─────────┬────┬────┐
│編號│物  品  名  稱  │物   品   型   號 │數    量│備    註│
├──┼────────┼─────────┼────┼────┤
│ 一 │三號球頭        │Ｓ─三０Ｖ        │肆個    │球頭小計│
├──┼────────┼─────────┼────┤伍拾陸個│
│ 二 │四號球頭        │Ｓ─三０Ｖ        │肆個    │        │
├──┼────────┼─────────┼────┤        │
│ 三 │五號球頭        │Ｓ─三０Ｖ        │肆個    │        │
├──┼────────┼─────────┼────┤        │
│ 四 │六號球頭        │Ｓ─三０Ｖ        │肆個    │        │
├──┼────────┼─────────┼────┤        │
│ 五 │七號球頭        │Ｓ─三０Ｖ        │肆個    │        │
├──┼────────┼─────────┼────┤        │
│ 六 │八號球頭        │Ｓ─三０Ｖ        │肆個    │        │
├──┼────────┼─────────┼────┤        │
│ 七 │九號球頭        │Ｓ─三０Ｖ        │肆個    │        │
├──┼────────┼─────────┼────┤        │
│ 八 │Ｐ號球頭        │Ｓ─三０Ｖ        │肆個    │        │
├──┼────────┼─────────┼────┤        │
│ 九 │Ｆ號球頭        │Ｓ─三０Ｖ        │肆個    │        │
├──┼────────┼─────────┼────┤        │
│ 十 │Ｓ號球頭        │Ｓ─三０Ｖ        │肆個    │        │
├──┼────────┼─────────┼────┤        │
│十一│推桿球頭        │Ｓ─三０Ｖ        │肆個    │        │
├──┼────────┼─────────┼────┤        │
│十二│一號球頭        │三００ＳII        │肆個    │        │
├──┼────────┼─────────┼────┤        │
│十三│三號球頭        │ＨＯＴ  ＭＥＴＡＬ│肆個    │        │
├──┼────────┼─────────┼────┤        │
│十四│五號球頭        │ＨＯＴ  ＭＥＴＡＬ│肆個    │        │
├──┼────────┼─────────┼────┼────┤
│十五│球頭套          │                  │拾貳個  │球頭套小│
│    │                │                  │        │計拾貳個│
├──┼────────┼─────────┼────┼────┤
│十六│握把            │                  │伍拾陸個│握把小計│
│    │                │                  │        │伍拾陸個│
├──┼────────┼─────────┼────┼────┤
│十七│球袋            │                  │肆個    │球袋小計│
│    │                │                  │        │肆個    │
├──┴────────┴─────────┴────┴────┤
│以上物品合計：壹佰貳拾捌個                                    │
└───────────────────────────────┘
